【裁判字號】    98,易,2853
【裁判日期】    981217
【裁判案由】    毒品危害防制條例
【裁判全文】
臺灣板橋地方法院刑事判決              98年度易字第2853號
公  訴  人  臺灣板橋地方法院檢察署檢察官
被      告  甲○○
上列被告因違反毒品危害防制條例案件，經檢察官提起公訴（98
年度毒偵字第7448號），被告於本院準備程序中就被訴事實為有
罪之陳述，經本院裁定依簡式審判程序審理，判決如下：
    主  文
甲○○施用第二級毒品，累犯，處有期徒刑陸月，如易科罰金，
以新臺幣壹仟元折算壹日。
    事  實
一、甲○○前於民國(1)90年間因施用毒品案件，經本院少年法庭
    以90年度少調字第594 號裁定送觀察、勒戒，因認有繼續施
    用毒品傾向，再由本院少年法庭裁定令入戒治處所施以強制
    戒治，嗣於戒治期間經本院少年法庭裁定停止戒治付保護管
    束，而於90年10月16日出所，迨於91年5 月10日保護管束期
    滿視為執行完畢，並由本院少年法庭裁定不付審理確定。(2)
    於90年間因傷害案件，經本院以91年度易字第1579號判處有
    期徒刑3 月確定。(3)又於91年間因偽造有價證券案件，經臺
    灣新竹地方法院以92年度訴緝字第24號判處有期徒刑2 年確
    定。(4)再於91年間因施用毒品案件，經臺灣新竹地方法院以
    93年度易緝字第19號判處有期徒刑10月確定。(5)復於91年間
    因竊盜案件，經本院以91年度易字第3235號判處有期徒刑1
    年，上訴由臺灣高等法院以92年度上易字第2835號判決駁回
    上訴確定。(6)復於92年間因施用毒品案件，經本院以93年度
    少易字第1 號判處有期徒刑6 月確定。(7)又於92年間因施用
    毒品案件，經本院以90年度少易字第6 號判處有期徒刑10月
    ，上訴由臺灣高等法院以92年度少上易字第21號判決駁回上
    訴確定。(8)又於92年間因偽造文書等案件，經本院以93年度
    少訴字第30號判處應執行有期徒刑10月確定。上開(2)(7)案件
    ，經臺灣高等法以93年度聲字第221 號裁定定應執行有期徒
    刑1 年確定；復(4)(6)(8)案件，經本院以96年度聲減字第3485
    號裁定各罪減其刑期二分之一，並與(3)案定應執行有期徒刑
    有期刑3 年確定，與前述案件接續執行，嗣於97年11月30日
    縮短刑期執行完畢。
二、甲○○詎仍不知戒除毒癮，竟於觀察勒戒、強制戒治執行完
    畢5 年內再犯施用毒品罪經法院科刑處罰後，基於施用第二
    級毒品甲基安非他命之犯意，於98年2 月24日19、20時許，
    在臺北縣其友人住處內，以甲基安非他命置入玻璃球內再點
    火燒烤吸食煙霧之方式，施用第二級毒品甲基安非他命1 次
    ，嗣於98年8 月26日15時20分許，因另涉竊盜等案件經法院
    通緝，在臺中縣豐原市○○街129 巷9 號2 樓之7 前為警緝
    獲，於有偵查犯罪職權之警察發覺其犯罪前，即主動承認施
    用毒品，並同意採尿送驗而查獲。
三、案經臺北縣政府警察局移送臺灣板橋地方法院檢察署檢察官
    偵查起訴。
    理  由
一、本案被告甲○○所犯為死刑、無期徒刑或最輕本刑為3 年以
    上有期徒刑以外之罪，其於準備程序中就被訴事實為有罪之
    陳述，經法官告知簡式審判程序之旨，並聽取公訴人之意見
    後，依刑事訴訟法第273 條之1 第1 項規定，裁定進行簡式
    審判程序，合先敘明。
二、上開事實，業據被告甲○○於本院審理時坦承不諱，且被告
    為警查獲時採尿送驗結果，呈甲基安非他命之陽性反應，有
    勘察採證同意書、臺北縣政府警察局偵辦毒品案件尿液代碼
    表、臺灣檢驗科技股份有限公司98年9 月9 日UL/2009/8076
    3 號濫用藥物檢驗報告各1 紙在卷可證。上述鑑驗結果，係
    檢驗機關本於專業知識及以精密儀器或科學檢驗方法所得之
    結論，自可憑信，足見被告自白與事實相符，堪以採信。
三、按毒品危害防制條例於92年7 月9 日修正公布，其中第20條
    、第23條將施用毒品之刑事處遇程序，區分為「初犯」、「
    5 年內再犯」、「5 年後再犯」，而依立法理由觀之，僅限
    於「初犯」、「5 年後再犯」，始應先經觀察、勒戒或強制
    戒治程序，倘被告於5 年內已再犯，經依法追訴處罰，縱其
    第三次（或第三次以上）再度施用毒品之時間，在初犯經觀
    察、勒戒或強制戒治執行完畢釋放5 年以後，已不合於「5
    年後再犯」之規定，且因已於「5 年內再犯」，顯見其再犯
    率甚高，原實施觀察、勒戒或強制戒治，已無法收其實效，
    即應依該條例第10條規定處罰，最高法院95年5 月9 日95年
    度第7 次、97年9 月9 日97年度第五次刑事庭會議決議可資
    參照。查被告前於90年間因施用毒品案件，經本院少年法庭
    以90年度少調字第594 號裁定送觀察、勒戒，因認有繼續施
    用毒品傾向，再由本院少年法庭裁定令入戒治處所施以強制
    戒治，嗣於戒治期間經本院少年法庭裁定停止戒治付保護管
    束，而於90年10月16日出所，迨於91年5 月10日保護管束期
    滿視為執行完畢，並由本院少年法庭裁定不付審理確定；再
    於91年間因施用毒品案件，經臺灣新竹地方法院以93年度易
    緝字第19號判處有期徒刑10月確定；復於92年間因施用毒品
    案件，經本院以93年度少易字第1 號判處有期徒刑6 月確定
    ；復於92年間因施用毒品案件，經本院以90年度少易字第6
    號判處有期徒刑10月，上訴由臺灣高等法院以92年度少上易
    字第21號判決駁回上訴確定等節，此有臺灣板橋地方法院檢
    察署刑案資料查註紀錄表、全國施用毒品案件紀錄表及臺灣
    高等法院被告前案紀錄表各1 份在卷可參。是被告於觀察、
    勒戒及強制戒治執行完畢釋放後，5 年內已再犯施用毒品案
    件，經法院判處罪刑確定，則其再犯本件施用毒品案件，即
    非屬該條例第20條第3 項所稱「5 年後再犯」之情形，檢察
    官自應依法追訴。從而，本件事證明確，被告犯行應堪認定
    。
四、查甲基安非他命屬毒品危害防制條例第2 條第2 項第2 款所
    稱之第二級毒品，不得持有、施用，被告甲○○竟持以施用
    ，核其所為，係犯同條例第10條第2 項之施用第二級毒品罪
    。其施用前持有甲基安非他命之低度行為，應為施用之高度
    行為所吸收，不另論罪。查被告前有如事實欄所示之科刑及
    執行情形，有臺灣高等法院被告前案紀錄表附卷足憑，其受
    有期徒刑之執行完畢後，5 年之內故意再犯有期徒刑以上之
    罪，為累犯，應依刑法第47條第1 項之規定加重其刑。又查
    被告於98年8 月26日15時20分許，在臺中縣豐原市○○街
    129 號92樓之7 前，因另涉竊盜案件經法院通緝而為警攔查
    ，於警詢時在有偵查犯罪職權之警察發覺其犯罪前，即同意
    採尿送驗，並承認施用毒品而查獲等情，有臺北縣政府警察
    局刑事警察大隊98年11月23日北縣警刑七字第0980175723號
    函附偵查報告、勘察採證同意書、警詢筆錄及臺灣板橋地方
    法院檢察署公務電話紀錄單在卷可稽（見本院卷第38至40頁
    、偵卷第5 、10、26頁），堪認被告係對於未發覺之罪自首
    而受裁判，爰刑法第62條前段之規定減輕其刑，並依法先加
    後減之。爰審酌被告素行非佳，此有卷附之臺灣高等法院被
    告前案紀錄表1 份可參，且被告經觀察勒戒、強制戒治及刑
    事科刑處罰後，仍未能戒除毒癮，顯見其無戒毒悔改之意，
    惟念其施用毒品之次數僅1 次，犯罪後坦認犯行，態度尚可
    等一切情狀，量處如主文所示之刑，並審酌其年齡、職業、
    收入、社會地位等節諭知易科罰金之折算標準如主文所示。
據上論斷，應依刑事訴訟法第273 條之1 第1 項、第299 條第1
項前段，毒品危害防制條例第10條第2 項，刑法第11條前段、第
47條第1 項、第62條前段、第41條第1 項前段，判決如主文。
本案經檢察官陳豐年到庭執行職務。
中    華    民    國    98    年    12    月    17    日
                  刑事第十一庭  法  官  陳海寧
以上正本證明與原本無異。
如不服本判決，應於判決送達後10日內敘明上訴理由，向本院提
出上訴狀 (應附繕本) ，上訴於臺灣高等法院。其未敘述上訴理
由者，應於上訴期間屆滿後20日內向本院補提理由書「切勿逕送
上級法院」。
                                書記官  潘佳欣
中    華    民    國    98    年    12    月    17    日
附錄本案論罪科刑法條
毒品危害防制條例第10條
施用第一級毒品者，處 6 月以上 5 年以下有期徒刑。
施用第二級毒品者，處 3 年以下有期徒刑。


司法院資訊處製作；財團法人民間司法改革基金會備份。
